臺灣高等法院刑事判決　　　　　　 93年度上更(一)字第384號
上　訴　人
即　自訴人　蕙佑實業有限公司
代　表　人　己○○
代　理　人　楊詠熙律師
　　　　　　劉秋絹律師
上　訴　人
即　自訴人　庚○○原名鄭光智.
代　理　人　楊詠熙律師
上　訴　人
即　被　告　丙○○○女　48歲.
　　　　　　丁○○
共　　　同
選任辯護人　趙培宏律師
　　　　　　薛雅之律師
上　訴　人
即　被　告　戊○○
　　　　　　乙○○
共　　　同
選任辯護人　薛雅之律師
　　　　　　趙培宏律師
　　　　　　林辰彥律師
上　訴　人
即　被　告　甲○○
選任辯護人　林辰彥律師
上列上訴人因違反著作權法等案件，不服臺灣士林地方法院88年
度自字第145號（併辦案號：臺灣台中地方法院檢察署88年度偵
字第1385、7422、10841號；臺灣士林地方法院檢察署88年度偵
字第3173、6245號）中華民國89年5月31日、89年7月19日第一審
判決，提起上訴判決後，經最高法院發回更審，本院判決如下：
    主  文
原判決關於戊○○、乙○○、甲○○、丙○○○、丁○○部分均
撤銷。
戊○○、乙○○、甲○○、丙○○○、丁○○共同連續意圖營利
而以重製之方法侵害他人之著作財產權，各處有期徒刑陸月，如
易科罰金，均以參佰元折算壹日。如附件所示之物均沒收。
    事  實
一、戊○○係設於台中縣大甲鎮○○路七十六號層層包裝事業股
    份有限公司（下稱層層公司）之負責人，乙○○為該公司之
    副總經理，甲○○為北區業務代表。丙○○○為設於台北縣
    汐止市○○○路一三二巷二弄十一號二樓聯勝企業有限公司
    （下稱聯勝公司）之負責人，丁○○為該公司之執行業務股
    東。賴景如係設於台北市○○○路○段一七六號六樓扶元貿
    易有限公司（下稱扶元公司，業據原審判決確定）之負責人
    。附表一所示之「牛仔褲繃圖」係庚○○（原名鄭光智）享
    有著作財產權之美術著作，附表二所示「FART BOMB」商標
    圖樣，原由豐彤企業有限公司（下稱豐彤公司）向經濟部中
    央標準局申請註冊，經核准取得指定使用於附表二專用商品
    之商標專用權，豐彤公司於民國（下同）八十五年六月二十
    五日申請移轉予蕙佑實業有限公司（下稱蕙佑公司），並於
    八十五年十月十六日公告移轉登記，由蕙佑公司取得商標專
    用權。
二、戊○○、乙○○、甲○○，及丙○○○、丁○○均明知上開
    美術著作之著作財產權及商標圖樣之商標專用權，係分別為
    庚○○、蕙佑公司所享有，未經同意或授權不得擅自重製使
    用，戊○○等五人竟共同意圖欺騙他人及意圖營利，並基於
    概括之犯意，自八十五年（原判決誤為八十六年）九月間起
    ，未經庚○○及蕙佑公司之同意或授權，即由丙○○○及丁○○委託戊○○、乙○○、甲○○在台中縣大甲鎮○○路七
    十六號層層公司，擅自重製庚○○享有著作權之「牛仔褲繃
    圖」美術著作，及使用相同於蕙佑公司「FART BOMB」註冊
    商標圖樣之包裝紙（膠膜），再由戊○○、乙○○、甲○○
    委託不知情之林明技製版，並於層層公司印製前開包裝紙後
    ，價賣交付由丙○○○及丁○○在台北市○○區○○路一段
    二五五號聯勝公司之工廠予以封填完成類似於蕙佑公司所生
    產之充氣玩具商品（即俗稱臭屁包）後，再交由賴景如、陳
    三元銷售（均經判罪確定），並由扶元公司輸出至美國YB
    TOYS公司交貨，而侵害庚○○、蕙佑公司之著作財產權及商
    標專用權。迄八十七年十二月三日，層層公司職員唐皇堯出
    示該仿冒之充氣玩具包裝紙意圖向庚○○招攬生意時，庚○○始悉上情，並經庚○○及蕙佑公司向臺灣臺中地方法院檢
    察署檢察官聲請核發搜索票，經臺中縣警察局大甲分局員警
    於八十七年十二月八日在層層公司搜索扣得如附件重製、仿
    冒前揭著作權及商標圖樣之包裝紙一袋。
三、案經被害人蕙佑公司、庚○○向原審提起自訴及臺灣臺中、
    士林地方法院檢察署檢察官以同一案件移請原審併案審理。
    理  由
一、訊據上訴人即被告戊○○、乙○○、甲○○、丙○○○、丁○○均矢口否認有何上揭犯行，被告戊○○辯稱：伊雖係層
    層公司之名義負責人，但因身兼國民大會代表職務，並未實
    際參與決策及業務，自訴人為伊公司常年客戶，公司會為客
    戶設計圖樣，本案查扣之仿品圖樣應是伊公司印刷出來的沒
    錯，這是在公司倉庫找到的不良品，但伊並未見過云云；被
    告乙○○辯稱：層層公司只是試作自訴人的產品賣給蕙佑公
    司，本案查扣之證物為層層公司試製之不良品，公司僅供應
    廠商包裝材料，並不生產商品，且尚未對外銷售云云；被告
    甲○○辯稱：扣案之仿品是層層公司製作無誤，我們只是收
    集市場上的樣品帶回公司試作及研究開發，看看我們印刷技
    術是否達到水準，如果製作成功，再拿成品與自訴人洽談生
    意，我們大概試作了約幾公尺至幾十公尺，在研發期間公司
    高級主管及負責人均不知情，該試作之產品尚未出售出去云
    云；被告丙○○○辯稱：伊僅係聯勝公司之掛名負責人，未
    參與公司營運，什麼事伊都沒管，伊全不知情云云；被告丁○○辯稱：伊並未向層層公司購買仿冒自訴人之著作權及商
    標圖樣之包裝紙，聯勝公司有自己之商標圖樣，無須仿冒自
    訴人之產品，至於聯勝公司開給扶元公司發票上記載888之
    代號是扶元公司所載，並非聯勝公司所載，且該代號貨品並
    非本件系爭貨品，又聯勝公司購買仿冒自訴人商標及著作權
    之產品，亦未出售該仿冒品至美國云云。
二、惟查：
  (一)附表一所示之「牛仔褲繃圖」係自訴人庚○○享有著作財產
    權之美術著作，業據自訴人庚○○陳明，並有其提出之上開
    美術著作之著作權申請登記書、委託書、著作樣本及內政部
    著作權登記簿謄本為憑（見八十八年度偵字第一三八五號偵
    查卷第十八至二一頁），且經證人闕慶輝結證稱：鄭光智有
    拿一張草圖給我，是放屁的圖樣的底稿，他不會畫圖，是一
    張畫的亂七八糟的圖型，他坐在我旁邊看我畫，我畫好他就
    說可以，底稿是他用鉛筆畫的，型狀是一個女孩子穿牛仔褲
    放屁，屁很臭所以牛仔褲破掉了，下半身只看到大腿，上半
    身只有到腰。他是在八十四年六、七月份時來我家裡找我的
    。畫好後原稿就交給鄭光智，他是以新台幣（以下同）一萬
    四千元請我畫的。畫好後是賣斷給他，即著作權所有的權利
    都給他，我沒有保留等語，並有證人闕慶輝當庭繪畫之草圖
    一張附卷可憑（見原審卷第二宗第八四頁正反面、第八五、
    九五頁）。按八十一年六月十日修正之著作權法第十二條規
    定：「受聘人在出資人之企劃下完成之著作，除前條情形外
    ，以該受聘人為著作人。但契約約定以出資人或其代表人為
    著作人者，從其約定。」，本件自訴人庚○○既出資聘請闕
    慶輝完成「牛仔褲繃圖」之美術著作，且雙方約定以自訴人
    庚○○為著作人，則自訴人庚○○就該美術著作享有著作財
    產權權，洵可認定。
  (二)附表二所示「FART BOMB」商標圖樣，原由豐彤公司向經濟
    部中央標準局申請註冊，經核准取得指定使用於附表二專用
    商品之商標專用權，嗣豐彤公司將該商標專用權移轉予自訴
    人蕙佑公司，並於八十五年十月十六日經公告辦理移轉登記
    在案，此有自訴人所提之中華民國商標註冊證及經濟部中央
    標準局八十五年九月二十三日台商七九一字第二一八五九九
    號函可參（見同上一三八五號偵查卷第十五、十七頁）。是
    「FART BOMB」商標圖樣之商標專用權，為蕙佑公司所享有
    ，亦可認定。
  (三)八十七年十二月八日自訴人公司會同臺中縣警察局大甲分局
    員警持檢察官搜索票，在臺中縣大甲鎮○○路層層公司所在
    地查扣得充氣玩具之「包裝紙一袋」，有該「包裝紙一袋」
    及經警從中抽取一張，暨現場照片四張（見同上一三八五號
    偵查卷第十四頁正反面）扣案在卷。而上開包裝紙所示之「
    牛仔褲繃圖」及其上之「FART BOMB」圖樣，與自訴人前揭
    美術著作及商標圖樣之包裝紙，除顏色略有差異外，俱屬同
    一，除有扣案之包裝紙及自訴人著作樣本之照片（見同上偵
    查卷第十四頁反面、十九頁）可資比對外，並經本院前審調
    取勘驗明確，有勘驗筆錄可參（見本院上訴卷第三宗第一四
    三至一四五頁）。則層層公司確有重製、仿冒自訴人上揭美
    術著作及商標圖樣之情事，足堪認定。
  (四)被告戊○○為層層公司之負責人，此據其自承無訛，並經被
    告乙○○、甲○○供述在卷，核符一致。本案自訴人偕同員
    警到層層公司搜索時，被告戊○○曾打電話要求證人即該分
    局刑事組員警葉鵬輝接聽，但葉鵬輝因係依法搜索而未接聽
    等情，此經證人葉鵬輝於原審結證明確（見原審卷第二宗第
    一三０頁）。再被告戊○○於八十七年十二月間與被告乙○○一同至大陸考察公司投資業務，且被告戊○○亦知悉蕙佑
    公司原為層層公司之客戶，並陳稱扣案之仿冒包裝紙係對蕙
    佑公司試作推銷所製作之樣品等語（見同上第一三八五號偵
    查卷第七頁反面），則被告戊○○既於層層公司遭搜索時馬
    上知悉，且曾偕同被告乙○○至大陸考察公司投資業務，而
    知悉自訴人蕙佑公司原為層層公司之客戶，在在足證被告戊○○確有實際參與層層公司業務之執行無訛。被告戊○○既
    實際參與層層公司業務之執行，則其對於層層公司未經自訴
    人之同意或授權即擅自印製仿冒自訴人享有商標及著作權之
    充氣玩具包裝，衡情即無不知情之理。再被告戊○○先則辯
    稱公司業務已交由副總經理即被告乙○○執行業務（同前偵
    查卷第八頁正面），嗣又改稱層層公司業務交由總經理黃明
    清負責，被告乙○○、甲○○係事後才向伊報告，及公司有
    無試作自訴人公司產品或開發研究伊並不清楚云云，前後亦
    有不一，而其既係公司負責人，且被告乙○○、甲○○亦須
    向其報告業務，顯見其確有參與層層公司業務之經營，所辯
    未實際參與決策及業務云云，屬卸責之詞，委無可採。
三、被告乙○○係層層公司之副總經理，業經其自承在卷，本案
    自訴人協同警員至層層公司搜索時，被告乙○○確實在現場
    ，有乙○○在搜索扣押證明筆錄「在場人欄」簽名為證（見
    同上偵查卷第十二頁反面）。又被告乙○○並曾與被告戊○○至大陸考察公司投資業務，且被告戊○○亦稱乙○○有實
    際參與層層公司業務。凡此，足可證明被告乙○○亦係層層
    公司業務之實際執行者之一。又被告甲○○亦自承上開扣案
    重製、仿冒自訴人著作權及商標權之充氣玩具包「包裝紙」
    係由伊負責進行等語不諱，雖其另以：只係試作階段，尚未
    販賣云云置辯。惟查，層層公司一位魏先生曾於八十六年間
    委託鄭振榮製作與自訴人「牛仔褲繃圖」圖樣相同之凹版，
    是拿一包實物（成品）委託鄭振榮製作，嗣因為會反光，被
    層層公司退回，叫鄭振榮重作，因無法重製，所以連貨款亦
    未收取等情，已據證人鄭振榮於原審結證屬實（見原審卷第
    二宗第一三０頁反面）。而被告甲○○於八十六年間有拿與
    自訴人「牛仔褲繃圖」相同之圖樣給魏仁有，並由魏仁有委
    託鄭振榮製版，製版完成後，即交給公司之生產單位等情，
    亦經證人即被告層層公司台中廠之助理魏仁有於原審證述甚
    詳（見原審卷第二宗第一七三頁）。層層公司上開委由鄭振
    榮製作與自訴人「牛仔褲繃圖」圖樣之凹版，雖未完成，但
    層層公司公司一位魏先生在八十六年九月份時有委託林明技
    製凹版，稿件是郵寄到伊公司，稿件正背面都是用成品圖案
    ，是黑、藍、紅、黃四種顏色再加底色白色共五種顏色，版
    模的圖樣是牛仔褲破掉放屁的那個圖樣，有英文字體，伊約
    一個禮拜內即交貨，做好後連稿件、底片、凹版都寄給層層
    公司等語，亦經證人林明技於原審結證屬實（見原審卷第二
    宗第八０頁反面）。而層層公司於八十六年九月間確有一位
    業務員魏子淵，亦為被告乙○○、甲○○所自承。被告甲○○既於八十六年九月間即取得系爭印刷用之凹版，豈有經過
    一年餘後至八十七年十二月八日經警查獲時仍在試印階段？
    且若確係為與自訴人恢復生意往來，其直接向自訴人索取印
    刷用凹版即可，何必大費周章到處去委請他人製版。況依證
    人即層層公司職員唐皇堯於偵查中所述：自訴人庚○○於八
    十七年十二月三日有拿一個印刷樣品至層層公司問公司有沒
    有作，因伊認為他是新客戶，剛好櫃檯旁有本件試作樣品（
    牛仔褲繃圖），伊即展示給他們看等情（見同上一三八五號
    偵查卷第四一頁反面），足證層層公司確有於八十六年九月
    間取得林明技製作之凹版後，即印製該仿冒自訴人商標及著
    作權之包裝紙，否則焉須向庚○○展示產品，其有販售予他
    人之意圖，及被告甲○○有參與本件侵害商標權及著作權行
    為甚明。是被告甲○○所辯，亦屬卸責之詞，無足採信。
四、被告丙○○○為聯勝公司之負責人，且負責管理公司之人事
    及包裝業務，業據其於原審供認明確（見原審卷第一宗第一
    ○九頁背面、第一一○頁），是被告丙○○○所辯：伊僅係
    聯勝公司之掛名負責人，未參與公司營運，什麼事伊都沒管
    ，伊全不知情云云，顯係推諉之詞，亦無足取。被告丁○○
    雖否認有向被告層層公司購買本件仿冒、重製自訴人商標及
    著作權之包裝紙加工成商品（即臭氣包）之事實，惟依證人
    林明技提出之八十六年九月估價單（見原審卷第二宗第一四
    三頁）上記載抬頭為層層（公司），品名為「聯勝放屁炮」
    （數量一），且證人林明技亦證稱：抬頭是層層，而品名寫
    聯勝放屁炮是依他們（指層層公司之職員）拿過來的品名是
    什麼我們就照著寫（見原審卷第二宗第一三二頁反面），及
    資料袋上面聯勝放屁炮字樣是打字稿影印單子浮貼在上面（
    見本院卷第二宗第九六頁以下）等語觀之，顯然層層公司委
    託林明技製版之用途係用於印刷販售予聯勝公司之用，否則
    自無記載品名為「聯勝放屁炮」之理。而層層公司只負責製
    作包裝材枓，並不生產商品對外銷售，此經被告戊○○、乙○○、甲○○供明一致在卷。又本院前審向經濟部智慧財產
    局函詢系爭包裝紙與自訴人商標所表彰之商品是否屬同一或
    類似商品，則據該局以九十一年十月十七日（九一）智商０
    ９４１字第九一００八六九０八號函復略以：「一、商標法
    所稱商標之使用，˙˙˙除將商標標示在商品本體外，亦可
    揭示於該商品之包裝、容器、標帖、說明書、價目表或其他
    類似物件上，並不因揭示商標之載體或媒介物形式上不同，
    致而影響商標所欲表彰特定商品之使用目的。二、˙˙˙本
    件案扣證物在形式上，雖屬尚未完成之鋁質包裝紙，惟該包
    裝紙本身若非行銷標的物及商標所欲表彰之客體，應非商標
    法所稱之商品。其上商標使用之態樣，應在表彰已製成之充
    氣玩具商品，依本局商品及服務行政分類，係歸屬第二十八
    類之遊戲器具及玩具群組商品，與註冊第六八八一八四號商
    標所指定使用之充氣玩具商品相較，二者之用途、功能、行
    銷管道與場所等均相雷同，依一般社會通念及市場交易情形
    ，應屬類似商品。」（見本院上訴卷第三宗第一、二頁）。
    則上開委由林明技製版之「聯勝放屁炮」應係被告丙○○○
    、丁○○所經營之聯勝公司所仿冒、重製自訴人享有商標及
    著作權之充氣玩具商品，故而委託被告戊○○等人之層層公
    司印製仿冒自訴人商標及著作權之包裝紙，再由丙○○○、
    丁○○加工封填成為與自訴人商品類似之充氣玩具，已可認
    定。本件包裝紙印製既為製造充氣玩具之階段行為，該等包
    裝紙亦足為商標表彰商品之來源，被告丙○○○與丁○○以
    該包裝紙封填完成之商品既與自訴人生產之商品類似，被告
    戊○○等三人與被告丙○○○、丁○○二人間就仿冒、重製
    自訴人享有商標專用權及著作財產權之商品間，既有如前述
    方式之犯意聯絡及行為分擔，自難僅以該包裝紙並非充氣玩
    具商品而謂為未侵害自訴人之商標專用權。
五、又共同被告賴景如為扶元公司之負責人，共同被告陳三元係
    代理美國YB TOYS公司在臺灣辦理採購，此均經賴景如、陳
    三元於原審自承在卷。而扶元公司外銷之充氣玩具除曾向案
    外人豐彤公司購買一次外，均係向被告聯勝公司購買，此經
    共同被告賴景如於原審供認不諱（見原審卷第二宗第二六一
    頁），並有聯勝公司開立給扶元公司之發票收執聯上亦均有
    商品代號「＃888」之記載，此有發票六紙在卷可憑（卷附
    七紙，惟一紙重複，見原審卷第一宗第一五至一七頁）。被
    告丁○○雖辯稱該代號並非聯勝公司記載，並提出上開發票
    之存根聯為證，惟共同被告賴景如係扶元公司負責人，並身
    兼美國YB TOYS公司之負責人，此有自訴人所提該公司之登
    記資料表一紙可憑，且為賴景如所自承。又依自訴人所提之
    美國YB TOYS公司傳真給被告陳三元之採購清單，其中第三
    十項之品名記載為「FART BOMB」型號為888，不但與自訴人
    之商標名稱相同，且扶元公司傳真給顏太太（即賴景如）之
    裝櫃明細單亦有商品代號＃888，名稱「臭屁包」之記載（
    見原審卷第一宗第一九、二一頁），而該紙裝櫃明細單確係
    要給美國YB TOYS公司等情，亦經扶元公司職員林佳蓁到庭
    證述屬實（見原審卷第二宗第三三０頁反面）。再扶元公司
    所執之統一發票，既有上開貨品編號之記載，且與裝櫃明細
    單所載之「臭屁包」之編號相同，足證扶元公司所輸出、販
    售之貨品，即為聯勝公司所製造編號８８８之「臭屁包」貨
    品，可以認定。縱丁○○所辯該統一發票上之編號８８８字
    樣非聯勝公司所填記屬實，然該偏號８８８之貨品既指係系
    爭之「臭屁包」貨品，且該貨品係購自於聯勝公司，已如上
    述，則被告丁○○所提出之統一發票存根聯，尚難採為有利
    被告之認定。又證人即扶元公司職員林佳蓁雖於警詢及原審
    曾證稱扶元公司未向聯勝公司購買過有牛仔褲圖案包裝貨品
    出貨至美國一節，惟據其於原審另證稱：（問）己○○曾在
    電話中與你聯繫要購買牛仔褲圖案的臭屁包，你說以前有賣
    過，但因有著作權問題，所以無法供應？（答）這種圖案之
    前有向豐彤公司進過，大約在八十五年時只出過照一次．．
    ．，（問）你的公司以前向豐彤公司訂購的牛仔褲圖樣，你
    還記得是什麼圖樣嗎？（答）我只負責出貨，做書面處理，
    沒有看到貨品樣子等語（見原審卷第二宗第三三二頁），其
    既僅做書面處理，未看到貨品外觀，又如何能確知扶元公司
    未向聯勝公司購買過有牛仔褲圖案包裝貨品？是證人林佳蓁
    上開所證扶元公司未向聯勝公司購買過有牛仔褲圖案包裝貨
    品出貨至美國一節，尚難採為有利被告之認定，附此敘明。
六、被告行為後，著作權法第九十一條規定，先後於九十二年七
    月九日、九十三年九月一日修正公布，分別於九十二年七月
    十一日、九十三年九月三日生效，而修正前第九十一條第二
    項規定：「意圖銷售或出租而擅自以重製之方法侵害他人之
    著作財產權者，處六個月以上五年以下有期徒刑，得併科新
    台幣三十萬元以下罰金。」，九十二年七月九日修正之第九
    十一第一項規定：「意圖營利而以重製之方法侵害他人之著
    作財產權者，處五年以下有期徒刑、拘役，或併科新臺幣二
    十萬元以上二百萬元以下罰金。」，九十三年九月一日修正
    之第九十一條第二項歸定：「意圖銷售或出租而擅自以重製
    之方法侵害他人之著作財產權者，處六月以上五年以下有期
    徒刑，得併科新台幣二十萬元以上二百萬元以下罰金。」比
    較新舊法結果，以中間時法即九十二年七月九日修正之第九
    十一第一項規定有利於被告，依刑法第二條第一項但書規定
    ，應適用較有利之中間時法處斷。另被告行為後，商標法第
    六十二條亦於九十二年五月二十八日修正公布，並於九十二
    年十一月二十七日施行，於第六十二條修正為第第八十一條
    ，比較修正前後，以修正前之第六十二條規定犯罪構成要件
    明文規定須具備「意圖欺騙他人」之主觀不法要件，比修正
    後之第八十一條規定未明文須具備該主觀不法要件較為嚴謹
    ，而較有利於被告，依刑法第二條第一項但書規定，應適用
    行為時即修正前之商標法。核被告戊○○、乙○○、甲○○
    、丙○○○、丁○○等人所為，均係犯九十二年七月九日修
    正之著作權法第九十一條第一項之意圖營利而以重製之方法
    侵害他人之著作財產權罪，及修正前商標法第六十二條第一
    款之使用相同註冊商標之圖樣罪仿冒商標罪。又被告等人將
    所仿冒商標商品再出售予扶元公司，尚犯修正前第六十三條
    之明知前條商品而販賣罪，且所犯之商標法第六十二條第一
    款、第六十三條二罪間有方法、結果之牽連關係，應從一重
    之使用相同註冊商標之圖樣罪處斷（參照最高法院九十三年
    度台非字第七號判決意旨）後，再與所犯之意圖營利而以重
    製之方法侵害他人之著作財產權罪，依想像競合犯之規定，
    從一重之意圖營利而以重製之方法侵害他人之著作財產權罪
    處斷。渠等間就上開犯行，互有犯意聯絡及行為分擔，皆為
    共同正犯。所犯前開二罪，先後多次犯行，時間緊接，構成
    要件相同，顯係基於概括犯意為之，均應依連續犯論以一罪
    ，並加重其刑。
七、原審就被告等人予以論罪科刑，固非無見。惟原判決未及就
    著作權法及商標法之修正為比較適用，且依卷附之聯勝公司
    該立予扶元公司之統一發票所載最早銷售時間為八十五年九
    月六日，即被告等人自八十五年九月間起即已開始仿冒重製
    行為，原判決誤為犯罪時間自八十九年六月間起；及就被告
    戊○○、乙○○、甲○○部分未併為論處商修正前商標法第
    六十三條罪刑，亦未就被告等人所犯修正前商標法第六十二
    條第一款、第六十三條之二罪，一牽連犯論處，暨就仿冒商
    標之類似商品部分誤認為係同一商品，均有未洽。被告戊○○、乙○○、甲○○、丙○○○、丁○○上訴意旨仍執前詞
    ，否認犯罪，及自訴人就被告乙○○、甲○○、丙○○○、
    丁○○等人執以上訴指摘原判決量刑過輕，固均不足取，但
    原判決既有前開可議之處，自屬無可維持，應就此部分予以
    撤銷改判。爰審酌被告等擅自以妨害他人著作財產權及商標
    專用權之方式，牟取私利，損害原權利人之合法權益，破壞
    國家形象，依卷證所示被告等所侵害之商品數量及所得之利
    益，及尚未與自訴人達成和解，賠償其損害，及犯後態度等
    一切情狀，各量處有期徒刑六月。被告行為後，刑法第四十
    一條易科罰金之規定，已於九十年一月十日修正公布，爰依
    修正後第四十一條第一項規定就被告等人所宣告之刑，諭知
    易科罰金之折算標準。扣案之如附件所示之「牛仔褲繃圖」
    包裝紙一袋（及一張）及未扣案之模板一塊，均為被告等人
    違反上開著作權法所供犯罪所用之物，且屬被告層層公司所
    有，已如前述，應依現行著作權法第九十八條前段宣告沒收
    。又扣案之仿冒「FART BOMB」商標圖樣包裝紙部分，應依
    修正前商標法第六十四條宣告沒收。至被告丙○○○、丁○○所生產之違反商標法之填充玩具，已由扶元公司銷售輸出
    國外交貨而不存在，爰不另為宣告沒收。
據上論斷，應依刑事訴訟法第三百六十九條第一項前段、第三百
六十四條、第二百九十九條第一項前段、九十二年七月九日修正
之著作權法第九十一條第一項、第九十八條前段、修正前商標法
第六十二條第一款，第六十三條、第六十四條，刑法第十一條、
第二條第一項前段、但書、第二十八條、第五十六條、第五十五
條、第四十一條第一項前段，罰金罰鍰提高標準條例第二條，判
決如主文。
中　　華　　民　　國　　94　　年　　11　　月　　16　　日
　　　　　　　　　刑事第十三庭  審判長法　官  劉景星
　　　　　　　　　　　　　　　　　　  法　官  陳博志
　　　　　　　　　　　　　　　　　　  法　官  李春地
以上正本證明與原本無異。
如不服本判決，應於收受送達後十日內向本院提出上訴書狀，其
未敘述上訴之理由者並得於提起上訴後十日內向本院補提理由書
（均須按他造當事人之人數附繕本）。
                                      書記官  吳鎮鑫
中　　華　　民　　國　　94　　年　　11　　月　　22　　日
附錄：本案論罪科刑法條全文
九十二年七月九日修正之著作權法第九十一條
意圖營利而以重製之方法侵害他人之著作財產權者，處五年以下
有期徒刑、拘役，或併科新臺幣二十萬元以上二百萬元以下罰金
。
非意圖營利而以重製之方法侵害他人之著作財產權，重製份數超
過五份，或其侵害總額按查獲時獲得合法著作重製物市價計算，
超過新臺幣三萬元者，處三年以下有期徒刑、拘役，或科或併科
新臺幣七十五萬元以下罰金。
以重製於光碟之方法犯第一項之罪者，處五年以下有期徒刑、拘
役，或併科新臺幣五十萬元以上五百萬元以下罰金。
九十二年七月九日修正之著作權法第九十八條
犯第九十一條至第九十六條之一之罪，供犯罪所用或因犯罪所得
之物，得沒收之。
但犯第九十一條第三項及第九十一條之一第三項之罪者，其得沒
收之物，不以屬於犯人者為限。
修正前商標法第六十二條
意圖欺騙他人，有左列情事之一者，處三年以下有期徒刑、拘役
或科或併科新臺幣二十萬元以下罰金：
一、於同一商品或類似商品，使用相同或近似於他人註冊商標之
    圖樣者。
二、於有關同一商品或類似商品之廣告、標帖、說明書、價目表
    或其他文書，附加相同或近似於他人註冊商標圖樣而陳列或
    散布者。
修正前商標法第六十三條
明知為前二條商品而販賣、意圖販賣而陳列、輸出或輸入者，處
一年以下有期徒刑、拘役或科或併科新臺幣五萬元以下罰金。
附件：
一、仿冒「牛仔褲繃圖」及「FART BOMB」商標圖樣之包裝紙壹
    袋（八十八年度保管字第四七九二號）
二、仿冒「牛仔褲繃圖」及「FART BOMB」商標圖樣之包裝紙壹
    張（八十八年度保管字第二一七０號）
三、模板壹塊（未扣案）
附表一：
附表二：
        ┌──────┬───────┬────────┬───────┐
        │商標圖樣    │  註冊號數    │  商標專用期間  │  專用商品    │
        ├──────┼───────┼────────┼───────┤
        │            │六八八一八四  │  自民國八十四  │  充氣玩具    │
        │            │              │  年八月十六日  │              │
        │            │              │  起至九十四年  │              │
        │            │              │  八月十五日止  │              │
        │            │              │                │              │
        │            │              │                │              │
        │            │              │                │              │
        │            │              │                │              │
        │            │              │                │              │
        └──────┴───────┴────────┴───────┘
